【裁判字號】    94,訴,1456
【裁判日期】    950308
【裁判案由】    違反槍砲彈藥刀械管制條例
【裁判全文】
臺灣臺南地方法院刑事判決              94年度訴字第1456號
公  訴  人  臺灣臺南地方法院檢察署檢察官
被      告  丁○○
                    （現羈押於臺灣臺南看守所）
指定辯護人  本院公設辯護人余訓格
上列被告因違反槍砲彈藥刀械管制條例案件，經檢察官提起公訴
（94年度偵字第11480號），本院判決如下：
    主  文
丁○○未經許可，持有可發射子彈具有殺傷力之手槍，處有期徒
刑參年陸月，併科罰金新臺幣拾萬元，罰金如易服勞役，以銀元
參佰元即新臺幣玖佰元折算壹日。扣案具殺傷力之改造手槍貳支
（槍枝管制編號0000000000、0000000000，均含彈匣），改造子
彈壹顆（彈頭直徑約五．九mm），均沒收。
    事  實
一、丁○○明知未經許可，不得持有可發射子彈具有殺傷力之手
    槍及具殺傷力之子彈，竟仍自民國八十四年間某日起，自一
    姓名不詳之成年男子處收受具殺傷力之改造手槍二支（一為
    仿BERETTA廠84型半自動手槍製造之玩具手槍，換裝土造金
    屬槍管、土造槍機及土造擊錘而成之改造手槍; 一為仿COLT
    廠CALIBER 25型半自動手槍製造之玩具手槍，換裝土造金屬
    槍管改造而成之改造手槍），及具殺傷力之改造子彈三顆，
    而持有之。嗣於九十四年九月十日十二時十五分許，為警在
    臺南縣善化鎮茄拔里一之十二號住處查獲，並扣得上開手槍
    及子彈。
二、案經臺南縣警察局善化分局報告臺灣臺南地方法院檢察署檢
    察官偵查起訴。
    理  由
一、訊據被告丁○○固坦承於上開時、地持有扣案之手槍及子彈
    ，惟辯稱：是因我父親看到我兒子在玩扣案之手槍及子彈，
    問我應如何處理，我回答我也不知道，不然叫警察來拿回去
    ，我父親才打電話叫警察，這應該也符合自首之規定云云。
  (一)經查：扣案之手槍二支，槍枝管制編號0000000000號為仿BE
    RETTA廠 84型半自動手槍製造之玩具手槍，換裝土造金屬槍
    管、土造槍機及土造擊錘而成之改造手槍，機械性能良好，
    可擊發適用子彈; 另槍枝管制編號0000000000 為仿COLT廠
    CALIBER 25型半自動手槍製造之玩具手槍，換裝土造金屬槍
    管改造而成之改造手槍，機械性能良好，可供擊發適用子彈
    使用，具殺傷力。扣案之子彈，其中二顆由玩具金屬彈殼加
    裝直徑約五．九mm金屬彈頭而成之改造子彈，經採樣一顆試
    射，可擊發，認具殺傷力；另一直徑八．０金屬彈頭之土造
    子彈，經試射，可擊發，具殺傷力。有內政部警政署刑事警
    察局九十四年九月二十七日刑鑑字第0940144951號槍彈鑑定
    書一份在卷可稽。
  (二)至於被告雖辯稱本案係因其自首，員警始到其住處查獲云云
    ，惟按自首以對於未發覺之罪投案而受裁判為要件，至其方
    式雖不限於自行投案，即託人代理自首或向非偵查機關請其
    轉送，亦無不可，但須有向該管司法機關自承犯罪而受裁判
    之事實，始生效力。最高法院五十年台上字第六十五號判例
    可資參照。
  (三)由證人即查獲員警甲○○到庭證述：「（當天你為何會去現
    場？）當天是被告父親報案說，他兒子在後面吸毒，所以我
    就到現場處理」、「（報案電話是否你接聽的？）不是，是
    值班警員接的，但是我坐在值班台旁處理另外一件車禍案，
    值班員警聽完之後馬上告訴我，被告父親說被告又在吸毒，
    叫我去處理」、「（除了講被告在吸毒外，還有無講什麼？
    ）沒有」、「（你到臺南縣善化鎮茄拔一之十二號遇到什麼
    狀況？）我到了時候，丙○○（即被告父親）在等我，並告
    訴我說，被告在後面吸食毒品，我就往後面去找，剛好被告
    丁○○正要從他們家兩間房子之中間往前走，我們二人在轉
    角處遇到，我看到被告丁○○手中持握著一個東西，槍管露
    出來，我直覺那個東西是槍，所以我就沒有繼續往前進，馬
    上打電話回派出所請求支援，被告丁○○看到我也嚇一跳，
    馬上退到他家兩間房子之中間去」、「（你遇到證人丙○○
    時，他除了告訴你被告之位置外，還有無告訴你為什麼叫你
    去？）沒有，丙○○只有告訴我說，他兒子在後面吸毒，叫
    我趕快過去，我去看到被告時，被告左邊的臉都是血，眼睛
    腫得幾乎看不見」等語；再參諸證人即被告父親丙○○於審
    理中證述：「（你去報案時，你兒子有無告訴你說，他這次
    要自首？）自首從以前就已經很多次了」、「（自首什麼事
    情？）被告回來告訴我說，他與人家打架，叫我趕快叫警察
    來，警察來時。我告訴警察說，被告丁○○人在後面那邊，
    當天甲○○警員到後面時，被告已經拿出槍了」、「（你有
    無告訴警察說，你兒子拿槍要自首？）電話中沒有講」、「
    （警察在碰到你兒子之前，你有無告訴警察你兒子有槍？）
    沒有，我只有跟警察說，我兒子人在後面」等語。顯見被告
    辯稱係主動要求父親打電話叫警察過來等情縱然屬實，惟被
    告父親於警方到場並發現被告持有手槍之前，僅僅向警方表
    示被告吸毒，卻對於被告持有槍彈一事完全隻字未提。揆諸
    上開判例意旨，被告於查獲當時主動通知員警之行為與自首
    之要件尚未相符，其所辯自無法資為有利之認定。
  (四)綜上所述，本案事證已明，被告犯行洵堪認定。
二、核被告所為，係犯槍砲彈藥刀械管制條例第八條第四項、第
    十二條第四項之罪。被告以一行為同時持有二支手槍及子彈
    ，觸犯構成要件不同之罪名，為想像競合犯，應從重論以槍
    砲彈藥刀械管制條例第八條第四項之罪。爰審酌被告無故持
    有具殺傷力之手槍及子彈，對社會治安已造成相當程度之危
    害，殊為不該，惟因被告尚無前科，素行尚可，且犯後又坦
    認犯行，態度良好，另被告持有期間未持之犯案等一切情狀
    ，量處如主文所示之刑，罰金刑部分並諭知易服勞役之折算
    標準。扣案之改造手槍二支（槍枝管制編號0000000000、00
    00000000，均含彈匣）、具殺傷力之改造子彈一顆，為違禁
    物，均應依刑法第三十八條第一項第一款宣告沒收。另二顆
    具殺傷力之改造子彈，因送鑑定時已試射完畢，而未具殺傷
    力，爰不為沒收之諭知，附此敘明。
據上論斷，應依刑事訴訟法第二百九十九條第一項前段、槍砲彈
藥刀械管制條例第八條第四項、第十二條第四項、刑法第十一條
前段、第五十五條、第四十二條第二項、第三十八條第一項第一
款，現行法規所定貨幣單位折算新臺幣條例第二條，判決如主文
。
本案經檢察官乙○○到庭執行職務。
中    華    民    國    95    年    3     月    8     日
                  刑事第五庭    審判長法  官  鄧希賢
                                      法  官  張銘晃
                                      法  官  包梅真
以上正本證明與原本無異。
如不服本判決，應於收受送達後10日內向本院提出上訴書狀（應
附繕本）。
                                      書記官  張富
中    華    民    國    95    年    3     月    10    日
附錄本件論罪科刑法條：
槍砲彈藥刀械管制條例第8條
未經許可，製造、販賣或運輸鋼筆槍、瓦斯槍、麻醉槍、獵槍、
空氣槍或第4條第1項第1款所定其他可發射金屬或子彈具有殺傷
力之各式槍砲者，處無期徒刑或5年以上有期徒刑，併科新臺幣1
千萬元以下罰金。
未經許可，轉讓、出租或出借前項所列槍枝者，處5年以上有期
徒刑，併科新臺幣1千萬元以下罰金。
意圖供自己或他人犯罪之用，而犯前二項之罪者，處無期徒刑或
7年以上有期徒刑，併科新臺幣1千萬元以下罰金。
未經許可，持有、寄藏或意圖販賣而陳列第1項所列槍枝者，處3
年以上10年以下有期徒刑，併科新臺幣700萬元以下罰金。
第 1 項至第 3 項之未遂犯罰之。
槍砲彈藥刀械管制條例第12條
未經許可，製造、販賣或運輸子彈者，處1年以上7年以下有期徒
刑，併科新台幣500萬元以下罰金。
未經許可，轉讓、出租或出借子彈者，處6月以上5年以下有期徒
刑，併科新台幣300萬元以下罰金。
意圖供自己或他人犯罪之用，而犯前二項之罪者，處3年以上10
年以下有期徒刑，併科新台幣700萬元以下罰金。
未經許可，持有、寄藏或意圖販賣而陳列子彈者，處5年以下有
期徒刑，併科新台幣300萬元以下罰金。
第 1 項至第 3 項之未遂犯罰之。


司法院資訊處製作；財團法人民間司法改革基金會備份。
